【裁判字號】    92,財管,22
【裁判日期】    920926
【裁判案由】    指定遺產管理人
【裁判全文】
臺灣臺北地方法院民事裁定  九十二年度財管字第二二號
    聲  請  人  第一商業銀行股份
                有限公司信義分行
    法定代理人  謝壽夫
    代  理  人  羅有宏
右聲請人聲請指定被繼承人戊○○之遺產管理人事件，本院裁定如左：
    主      文
指定己○○（男、民國四十四年八月三十一日生、
七七四號）、丁○○（女、民國四十七年十月七日生、
一一四九二號）、庚○○（男、民國五十年九月七日生、
一一一二五八號）為被繼承人戊○○（男、民國十三年五月十八日生、
號：Ｚ000000000號、民國八十九年十二月二十日死亡）之遺產管理人。
准對被繼承人戊○○（男、民國十三年五月十八日生、國民
0000000號，於民國八十九年十二月二十日死亡）之繼承人為承認繼承之公示
催告。
被繼承人戊○○之繼承人，應自前項公示催告最後登載新聞紙之日起，壹年內承認繼
承，上述期限屆滿，無繼承人承認繼承時，被繼承人戊○○之遺產，於清償債權，並
交付遺贈物後，如有剩餘即歸屬國庫。
程序費用由被繼承人戊○○之遺產負擔。
    理      由
一、按繼承開始時，繼承人有無不明，而無親屬會議或親屬會議未於一個月內選定遺
    產管理人者，利害關係人得聲請法院選任遺產管理人，並由法院依公示催告程序
    ，定六個月以上之期限，公告繼承人，命其於期限內承認繼承，民法第一千一百
    七十七條、第一千一百七十八條第一項、第二項規定甚明。
二、本件聲請意旨略以：聲請人為被繼承人戊○○之債權人，被繼承人戊○○已經死
    亡，其繼承人均已拋棄繼承，爰依民法第一千一百七十八條之規定聲請選定遺產
    管理人並准予公示催告等語。
三、經查聲請人主張之事實，業據其提出
    明細、臺灣台北地方法院家事法庭通知、被繼承人死亡證明書、九十年繼字一０
    六號民事裁定、九十二年繼字二十二號民事裁定書等件為證，應堪信為真實。本
    件業經被繼承人之次子庚○○到庭陳明：「我父親於民國六十年離家，我們對他
    債務並不清楚。大哥己○○是台大商學系畢業，丁○○是育達商職畢業，我是光
    武工專畢業。我母親甲○已經過世，姊姊丙○○、乙○○長期住在國外。我們三
    人一星期內商量推舉遺產管理人陳報。」等語（見九十二年七月二日非訟事件筆
    錄）。本院審酌相關事由，認為被繼承人配偶甲○已經過世而丙○○、乙○○均
    長期在國外生活，管理被繼承人之遺產自有不便，而被繼承人子女己○○、庚○○、丁○○分別為被繼承人之長子、次子、三女，均居住國內，且被繼承人生前
    三人之學、經歷亦有管理遺產之能力，當較其他與被繼承人戊○○毫無關係之人
    選甚或公務機關更具適切擔任本件遺產管理人之資格及能力無疑。是本件綜合上
    開情狀，並核諸首開法條之規定，認以選任被繼承人戊○○之子女己○○、庚○○、丁○○擔任被繼承人戊○○之遺產管理人為適當，並為無人承認繼承之公示
    催告。
四、依非訟事件法第九條裁定如主文。
中      華      民      國    九十二    年      九      月    二十六    日
                                        家事法庭法      官  林妙黛
右正本證明與原本無異。
如對本裁定抗告，須於裁定送達後十日之不變期間內，向本院提出抗告狀。
中      華      民      國    九十二    年      九      月    二十六    日
                                                書  記  官  尹遜言


司法院資訊處製作；財團法人民間司法改革基金會備份。
